臺灣屏東地方法院刑事判決　　　　　　　 96年度訴字第915號
公　訴　人　臺灣屏東地方法院檢察署檢察官
被　　　告　甲○○
上列被告因違反毒品危害防制條例案件，經檢察官提起公訴（96
年度毒偵字第462 號），被告於準備程序中就被訴事實為有罪之
陳述，本院合議庭裁定改依簡式審判程序審理，判決如下：
    主  文
甲○○施用第一級毒品，累犯，處有期徒刑壹年，減為有期徒刑
陸月，如易科罰金，以新臺幣壹仟元折算壹日。
　　事　實
一、甲○○前於民國92年間因施用毒品案件，經本院以92年度毒
    聲字第1081號裁定送觀察、勒戒後，認有繼續施用毒品傾向
    ，再經本院以92年度毒聲字第1191號裁定送戒治處所施以強
    制戒治，嗣本院以92年度毒聲字第1775號裁定停止戒治並付
    保護管束，經臺灣屏東地方法院檢察署檢察官聲請撤銷停止
    戒治處分，由本院以93年度毒聲字第147 號裁定駁回，抗告
    後，再經臺灣高等法院高雄分院以93年度毒抗字第45號裁定
    駁回確定，於93年1 月12日停止戒治處分出所，並於93年8
    月25日強制戒治期滿執行完畢。又其曾於95年間因竊盜案件
    ，經本院以95年度簡字第144 號判決判處有期徒刑4 月確定
    ，於95年9 月13日縮刑期滿執行完畢。詎其猶不知悔改，仍
    未戒除毒癮，於觀察、勒戒及強制戒治執行完畢釋放後，5
    年內復基於施用第一級毒品海洛因之犯意，於96年1 月13日
    10時許，將海洛因加礦泉水稀釋後以注射針筒注射之方式，
    在其位於屏東縣鹽埔鄉○○村○○路33號住處，施用第一級
    毒品海洛因1 次。嗣於96年1 月15日16時50分許，因另案為
    警在屏東縣鹽埔鄉○○村○○街1-7 號前拘提到案，經其同
    意採尿送驗結果呈嗎啡陽性反應，始知上情。
二、案經屏東縣警察局里港分局報請臺灣屏東地方法院檢察署檢
    察官偵查起訴。
    理　由
一、本件被告甲○○所犯係死刑、無期徒刑、最輕本刑為3 年以
    上有期徒刑以外之罪，其於本院準備程序中就被訴事實為有
    罪之陳述，經法官告知被告簡式審判程序之旨，並聽取公訴
    人、被告之意見後，由本院合議庭依刑事訴訟法第273 條之
    1 第1 項規定，裁定由受命法官獨任進行簡式審判程序，先
    予敘明。
二、上開事實，業據被告坦承不諱，且被告為警查獲時採尿送驗
    結果呈嗎啡（即海洛因水解後之反應）之陽性反應，有正修
    科技大學超微量研究科技中心96年2月8號R00-0000-000號檢
    驗報告單1 紙在卷可證，上述鑑驗結果，係檢驗機關本於專
    業知識及以精密儀器或科學檢驗方法所得之結論，自可憑信
    。足見被告自白與事實相符，堪以採信。又被告前於92年間
    因施用毒品案件，經本院以92年度毒聲字第1081號裁定送觀
    察、勒戒後，認有繼續施用毒品傾向，再經本院以92年度毒
    聲字第1191號裁定送戒治處所施以強制戒治，嗣本院以92年
    度毒聲字第1775號裁定停止戒治並付保護管束，經臺灣屏東
    地方法院檢察署檢察官聲請撤銷停止戒治處分，由本院以93
    年度毒聲字第147 號裁定駁回，抗告後，再經臺灣高等法院
    高雄分院以93年度毒抗字第45號裁定駁回確定，於93年1 月
    12日停止處分出所，並於93年8 月25日強制戒治期滿執行完
    畢，由臺灣屏東地方法院檢察署檢察官以92年度毒偵字第10
    36號為不起訴處分確定，此有臺灣高等法院被告全國前案紀
    錄表1 份在卷可參。從而，本件事證明確，被告犯行堪以認
    定。
三、查海洛因屬毒品危害防制條例第2 條第2 項第1 款所稱之第
    一級毒品，不得持有、施用，被告竟持以施用，核其所為，
    係犯同條例第10條第1 項之施用第一級毒品罪。其施用前持
    有海洛因之低度行為，應為施用之高度行為所吸收，不另論
    罪。又被告曾於95年間因竊盜案件，經本院以95年度簡字第
    144 號判決判處有期徒刑4 月確定，於95年9 月13日縮刑期
    滿執行完畢，此有臺灣屏東地方法院檢察署刑案資料查註紀
    錄表及臺灣高等法院被告全國前案紀錄表各1 份在卷可按，
    其受徒刑之執行完畢，5 年以內故意再犯有期徒刑以上之本
    罪，為累犯，依法應加重其刑。爰審酌被告素行非佳，經觀
    察、勒戒及強制戒治後，仍未能戒除毒癮，顯見其無戒毒悔
    改之意，惟念其施用毒品乃自戕行為及其犯罪後坦認犯行，
    態度尚稱良好等一切情狀，量處如主文所示之刑。又被告犯
    罪後，中華民國九十六年罪犯減刑條例業於96年6 月15日修
    正公布，並於96年7 月16日起施行，而被告上開犯罪時點，
    係在96年4 月24日之前，且所犯之罪核與該條例第2 條第1
    項之規定相符，復無同條例第3 條限制減刑之除外情事存在
    ，爰依該條例第2 條第1 項第3 款規定，減其上開宣告刑期
    二分之一，並諭知易科罰金之折算標準。
據上論斷，應依刑事訴訟法第273 條之1 第1 項、第299 條第 1
項前段，毒品危害防制條例第10條第1 項，刑法第11條前段、第
47條第1 項、第41條第1 項前段，中華民國九十六年罪犯減刑條
例第2 條第1 項第3 款、第7 條、第9 條，判決如主文。
本案經檢察官許英輝到庭執行職務。
中　　華　　民　　國　　96　　年　　10　　月　　17　　日
                  刑事第二庭  法  官   蘇碧珠
上正本證明與原本無異。
如不服本判決應於收受本判決送達後10日內向本院提出上訴書狀
，其未敘述上訴理由者，並得於提起上訴後10日內向本院補提理
由書狀（均須按他造當事人之人數附繕本）「切勿逕送上級法院
」
中　　華　　民　　國　　96　　年　　10　　月　　17　　日
                              書記官   賀燕花
附錄本案論罪科刑法條全文
毒品危害防制條例第10條第1項：
施用第一級毒品者，處6月以上5年以下有期徒刑。
